臺灣桃園地方法院刑事判決　　　　　 100年度審訴字第2142號
　　　　　　　　　　　　　　　　　 100年度審訴字第2330號
公　訴　人　臺灣桃園地方法院檢察署檢察官
被　　　告　廖加祥
上列被告因違反毒品危害防制條例等案件，經檢察官提起公訴（
100 年度毒偵字第3546、3973號、100 年度偵字第20088 、2166
2 號）及追加起訴（100 年度毒偵字第4326、4700、4814號、10
0 年度偵字第24844 號），被告於準備程序進行中，就被訴事實
為有罪之陳述，經本院告知簡式審判程序意旨，並聽取當事人之
意見後，本院合議庭裁定改依簡式審判程序合併審理，判決如下
：
    主  文
廖加祥施用第一級毒品，累犯，處有期徒刑玖月；又施用第一級
毒品，累犯，處有期徒刑玖月，扣案之注射針筒支均沒收；又
施用第二級毒品，累犯，處有期徒刑柒月；又竊盜，累犯，處有
期徒刑月；又竊盜，累犯，處有期徒刑月；又行使偽造私文
書，足以生損害於公眾及他人，累犯，處有期徒刑月，偽造之
「許垂衍」署押壹枚沒收；又收受贓物，累犯，處有期徒刑月
；又施用第一級毒品，累犯，處有期徒刑玖月；又施用第一級毒
品，累犯，處有期徒刑玖月；又施用第二級毒品，累犯，處有期
徒刑柒月；又施用第一級毒品，累犯，處有期徒刑玖月，扣案之
注射針筒肆支均沒收；又施用第二級毒品，累犯，處有期徒刑柒
月，扣案之第二級毒品甲基安非他命拾肆包含袋（驗餘毛重合計
拾壹點捌陸公克）均沒收銷燬之，玻璃球吸食器壹組、電子磅秤
壹臺及分裝袋貳拾陸個均沒收；又竊盜，累犯，處有期徒刑肆月
；應執行有期徒刑伍年，扣案之第二級毒品甲基安非他命拾肆包
含袋（驗餘毛重合計拾壹點捌陸公克）均沒收銷燬之，注射針筒
柒支、玻璃球吸食器壹組、電子磅秤壹臺及分裝袋貳拾陸個均沒
收，偽造之「許垂衍」署押壹枚沒收。
    事實及理由
一、犯罪事實：
    廖加祥前於民國92年間因施用毒品等案件，經本院以92年度
    毒聲字第1714號、第2159號裁定送觀察、勒戒後，認有繼續
    施用毒品傾向，再經本院以92毒聲字第3360號裁定令入戒治
    處所施以強制戒治，於93年6 月21日停止戒治所餘戒治期間
    付保護管束出所，迄93年10月29日保護管束期滿未經撤銷，
    視為強制戒治期間期滿執行完畢，並經臺灣桃園地方法院檢
    察署檢察官以93年度戒毒偵字第363 號、94年度毒偵字第24
    59號為不起訴處分確定；(1)於上開強制戒治期滿執行完畢後
    5 年內之93年間復因施用毒品案件，經本院以94年度簡字第
    309 號判決判處有期徒刑6 月確定；(2)於94年間又因施用毒
    品案件，經本院以94年度桃簡字第2517號判決判處有期徒刑
    5 月確定；(3)於同年間再因竊盜案件，經本院以94年度易字
    第1215號判決判處有期徒刑6 月確定；前開3 罪嗣經本院以
    95年度聲字第3915號裁定合併定應執行有期徒刑1 年3 月確
    定；(4)於94至95年間另因施用毒品等案件，分別經本院以95
    年度訴字第1519號判決判處有期徒刑7 月、6 月，定應執行
    有期徒刑1 年確定；上揭(1)至(4)數罪嗣經本院以96年度聲減
    字第653 號裁定各減其宣告刑2 分之1 ，並就(1)至(3)等罪之
    應執行有期徒刑1 年3 月減為應執行有期徒刑7 月、就(4)罪
    之應執行有期徒刑1 年減為應執行有期徒刑6 月確定，經入
    監接續執行後，於96年12月6 日縮刑期滿執行完畢；(5)於97
    年間更因施用毒品案件，經本院以97年度審訴字第1961號判
    決判處有期徒刑8 月確定；(6)於同年間繼因施用毒品案件，
    經本院以97年度審訴字第3309號判決判處有期徒刑8 月確定
    ；前揭(5)、(6)2 罪嗣經本院以98年度聲字第1493號裁定合併
    定應執行有期徒刑1 年2 月確定，於99年2 月6 日縮刑期滿
    執行完畢（以上於本案均構成累犯）。詎其猶不知悛悔，竟
    分別基於施用第一、二級毒品、意圖為自己不法之所有、行
    使偽造私文書及收受贓物等犯意，於如附表所示之時間、地
    點，以附表所示之方式，為施用第一、二級毒品、竊盜、行
    使偽造私文書及收受贓物等犯行。
二、證據名稱：
  (一)被告廖加祥於警詢、檢察官訊問時之部分自白及於本院審理
    中之自白。
  (二)證人即告訴人張國信於警詢及本院審理中之指訴；證人即告
    訴人董浚廷於警詢時之指訴；證人蔡美惠於警詢時之證述；
    證人即被害人彭德港、張淑惠於警詢時之指述。
  (三)附表編號1 部分：
    桃園縣政府警察局大園分局被採尿人尿液暨毒品真實姓名與
    編號對照表、桃園縣政府警察局大園分局檢體監管紀錄表及
    正修科技大學超微量研究科技中心尿液檢驗報告各1 份。
  (四)附表編號2 部分：
    桃園縣政府警察局大園分局草漯派出所被採尿人姓名編號對
    照表、正修科技大學超微量研究科技中心尿液檢驗報告、桃
    園縣政府警察局大園分局搜索扣押筆錄暨扣押物品目錄表各
    1 份及扣案如附表編號2 所示之物。
  (五)附表編號3 部分：
    回收物買賣登記簿、五金單、桃園縣政府警察局大園分局大
    園派出所扣押物品（清冊）目錄表各1 份及現場照片暨監視
    錄影畫面翻拍照片15幀。
  (六)附表編號4 部分：
    車輛詳細資料報表、贓物認領保管單、桃園縣政府警察局大
    園分局搜索扣押筆錄暨扣押物品目錄表各1 份及現場暨扣案
    物照片3 幀。
  (七)附表編號5 部分：
    桃園縣政府警察局大園分局被採尿人姓名對照表、桃園縣政
    府警察局大園分局檢體監管紀錄表及正修科技大學超微量研
    究科技中心尿液檢驗報告各1 份。
  (八)附表編號6 部分：
    桃園縣政府警察局大園分局被採尿人尿液暨毒品真實姓名與
    編號對照表、桃園縣政府警察局檢體監管紀錄表及正修科技
    大學超微量研究科技中心尿液檢驗報告各1 份。
  (九)附表編號7 部分：
    桃園縣政府警察局大園分局被採尿人尿液暨毒品真實姓名與
    編號對照表、桃園縣政府警察局大園分局檢體監管紀錄表、
    正修科技大學超微量研究科技中心尿液檢驗報告、正修科技
    大學超微量研究科技中心檢驗報告、桃園縣政府警察局大園
    分局竹圍派出所扣押筆錄暨扣押物品目錄各1 份及扣案如附
    表編號7 所示之物。
  (十)附表編號8 部分：
    警員職務報告、桃園縣政府警察局車輛協尋電腦輸入單暨尋
    獲電腦輸入單、贓物認領保管單各1 份及監視錄影翻拍畫面
    暨現場照片4 幀。
三、核被告如附表編號1 、5 所載犯行，均係犯毒品危害防制條
    例第10條第1 項之施用第一級毒品罪；附表編號2 、6 、7
    所載犯行，均分別係犯毒品危害防制條例第10條第1 項之施
    用第一級毒品罪及同條第2 項之施用第二級毒品罪；附表編
    號3 所載犯行，分別係犯刑法第320 條第1 項之竊盜罪及同
    法第216 條、第210 條之行使偽造私文書罪；附表編號4 所
    載犯行，係犯刑法第349 條第1 項之收受贓物罪；附表編號
    8 所載犯行，係犯刑法第320 條第1 項之竊盜罪。復被告如
    附表編號1 、2 、5 、6 所載施用第一、二級毒品犯行、附
    表編號7 所載施用第一級毒品犯行部分，其施用第一、二級
    毒品前非法持有第一、二級毒品之低度行為，各為施用之高
    度行為所吸收，及附表編號7 所載施用第二級毒品犯行部分
    ，其施用第二級毒品前、後非法持有第二級毒品之低度行為
    ，亦為施用之高度行為所吸收，均不另論罪；附表編號3 所
    載行使偽造私文書犯行，其偽造署押為偽造私文書之部分行
    為，偽造私文書之低度行為，則為行使偽造私文書之高度行
    為所吸收，均不另論罪。被告所犯上開13罪間，其犯意各別
    ，行為互殊，應予分論併罰。被告有如犯罪事實欄所載之前
    案及執行紀錄，有臺灣高等法院被告前案紀錄表1 份在卷可
    考，其受有期徒刑執行完畢後5 年內故意再犯本案有期徒刑
    以上之13罪，皆為累犯，均應依刑法第47條第1 項規定加重
    其刑。爰審酌被告前已因施用毒品案件經觀察、勒戒及強制
    戒治、刑之執行完畢，本應徹底戒除毒癮，詎其仍未能自新
    、戒斷毒癮，竟仍施用足以導致人體機能發生依賴性、成癮
    性及抗藥性等障礙之第一、二級毒品，戕害自身健康，漠視
    法令禁制，實不宜寬縱，及其年紀正值壯年，竟不思不思努
    力以正當勞力獲取財物，竟恣意竊取他人所有物品，且為貪
    圖利益，竟收受來路不明之贓物，增加被害人回復其持有財
    物之困難，助長竊盜風氣，又為掩飾其竊盜犯行、規避罪責
    ，竟冒用「許垂衍」名義出售所竊得之贓物予綠隆公司，損
    害綠隆公司對於回收物買賣管理之正確性，並可能使遭偽造
    署押之「許垂衍」本人無辜受刑事訴追，其所為非是、要無
    可取，惟兼衡其智識程度、犯罪之動機、目的、手段及其犯
    罪後終能坦承犯行等一切情狀，分別量處如主文所示之刑，
    並定其應執行之刑，以示懲儆。扣案如附表編號7 所示之甲
    基安非他命14包（驗前毛重合計11.9公克，因鑑驗使用費失
    0.04公克，驗餘毛重合計11.86 公克，含與毒品無法析離之
    包裝袋14個）係屬第二級毒品，有上揭正修科技大學超微量
    研究科技中心檢驗報告1 份附卷可稽，應依毒品危害防制條
    例第18條第1 項前段規定，沒收銷燬之，而其中包裝袋部分
    ，依現行檢驗方式乃以刮除方式為之，包裝袋上仍會摻殘若
    干毒品無法分離，應一體視為毒品部分，依毒品危害防制條
    例第18條第1 項前段規定，宣告沒收銷燬之。至鑑驗費失之
    毒品部分，既已滅失，爰不另為沒收銷燬之宣告。再扣案如
    附表編號2 及7 除屬前揭第二級毒品之甲基安非他命14包外
    ，其餘所示之物均屬被告所有而分別供其施用第一、二級毒
    品犯行所用之物，業據被告於本院準備程序審理中供述綦詳
    ，爰均依刑法第38條第1 項第2 款規定，宣告沒收。末查如
    附表編號3 所示之「回收物買賣登記簿」，非屬被告所有之
    物，自不得宣告沒收，然於其上交貨人姓名/ 公司欄內，被
    告所偽造「許垂衍」署押1 枚，不問屬於被告與否，爰依刑
    法第219 條規定，併予宣告沒收。
四、應適用之法條：
    刑事訴訟法第273 條之1 第1 項、第299 條第1 項前段、第
    310 條之2 、第454 條第1 項，毒品危害防制條例第10條第
    1 項、第2 項、第18條第1 項前段，刑法第11條、第216 條
    、第210 條、第320 條第1 項、第349 條第1 項、第47條第
    1 項、第38條第1 項第2 款、第51條第5 款、第219 條，刑
    法施行法第1 條之1 第1 項、第2 項前段。
五、如不服本件判決，得自收受判決送達之日起10日內，向本院
    提出上訴書狀，上訴於第二審法院。
本案經檢察官陳亮佑到庭執行職務。
中    華    民    國    100   年    12    月    29    日
                        刑事庭    法  官  潘怡華
以上正本證明與原本無異。
如不服本判決應於收受判決後10日內向本院提出上訴書狀，並應
敘述具體理由。其未敘述上訴理由者，應於上訴期間屆滿後20日
內向本院補提理由書( 均須按他造當事人之人數附繕本) 「切勿
逕送上級法院」。
                                  書記官  郭怡君
中    華    民    國    100   年    12    月    29    日
附錄本案論罪科刑法條：
毒品危害防制條例第10條
施用第一級毒品者，處6 月以上5 年以下有期徒刑。
施用第二級毒品者，處3 年以下有期徒刑。
中華民國刑法第210 條（偽造變造私文書罪）
偽造、變造私文書，足以生損害於公眾或他人者，處5 年以下有
期徒刑。
中華民國刑法第216條（行使偽造變造或登載不實之文書罪）
行使第210 條至第215 條之文書者，依偽造、變造文書或登載不
實事項或使登載不實事項之規定處斷。
中華民國刑法第320 條第1 項（普通竊盜罪）
意圖為自己或第三人不法之所有，而竊取他人之動產者，為竊盜
罪，處5 年以下有期徒刑、拘役或5 百元以下罰金。
中華民國刑法第349條（普通贓物罪）
收受贓物者，處3 年以下有期徒刑、拘役或5 百元以下罰金。
搬運、寄藏、故買贓物或為牙保者，處五年以下有期徒刑、拘役
或科或併科1 千元以下罰金。
因贓物變得之財物，以贓物論。
附表：
┌─┬────┬─────┬────┬──────┬────┬──────┐
│編│ 時  間 │ 地    點 │ 被害人 │  犯罪方式  │查獲時間│扣得、竊得物│
│號│        │          │        │            │及方式  │品或收受贓物│
├─┼────┼─────┼────┼──────┼────┼──────┤
│1 │100 年5 │桃園縣大園│   無   │以針筒注射施│於100 年│     無     │
│  │月19日為│鄉○○○路│        │打之方式，施│5月19 日│            │
│  │警採集其│17巷12號之│        │用第一級毒品│，因其為│            │
│  │尿液時起│住處      │        │海洛因1 次  │毒品調驗│            │
│  │往前回溯│          │        │            │人口，經│            │
│  │26小時內│          │        │            │桃園縣政│            │
│  │之某時  │          │        │            │府警察局│            │
│  │        │          │        │            │大園分局│            │
│  │        │          │        │            │大園派出│            │
│  │        │          │        │            │所通知前│            │
│  │        │          │        │            │往採尿送│            │
│  │        │          │        │            │驗後，呈│            │
│  │        │          │        │            │嗎啡陽性│            │
│  │        │          │        │            │反應，始│            │
│  │        │          │        │            │悉上情  │            │
├─┼────┼─────┼────┼──────┼────┼──────┤
│2 │100 年7 │桃園縣大園│   無   │分別以針筒注│於100 年│其所有而供其│
│  │月27日為│鄉○○○路│        │射施打、玻璃│7 月26日│施用第一級毒│
│  │警採集其│17巷12號之│        │球吸食器燒烤│23時30分│品犯行所用之│
│  │尿液時起│住處      │        │吸食煙霧之方│許，在桃│注射針筒3 支│
│  │往前回溯│          │        │式，施用第一│園縣觀音│            │
│  │26及96小│          │        │級毒品海洛因│鄉○○路│            │
│  │時內之某│          │        │、第二級毒品│1 段130 │            │
│  │時      │          │        │甲基安非他命│巷27弄6 │            │
│  │        │          │        │各1 次      │號前為警│            │
│  │        │          │        │            │攔檢盤查│            │
│  │        │          │        │            │查獲，且│            │
│  │        │          │        │            │經同意採│            │
│  │        │          │        │            │集其尿液│            │
│  │        │          │        │            │送驗後，│            │
│  │        │          │        │            │呈嗎啡及│            │
│  │        │          │        │            │甲基安非│            │
│  │        │          │        │            │他命陽性│            │
│  │        │          │        │            │反應，乃│            │
│  │        │          │        │            │悉前情  │            │
├─┼────┼─────┼────┼──────┼────┼──────┤
│3 │100 年5 │桃園縣大園│ 張國信 │徒手竊取張國│嗣經張國│     無     │
│  │月19日17│鄉○○路16│        │信所有之熱水│信、董浚│            │
│  │時至17時│巷6 弄1 號│        │器1 只得手（│廷分別於│            │
│  │30分許  │之張國信住│        │價值約新臺幣│同日報警│            │
│  │        │宅後面    │        │【下同】8 千│處理，為│            │
│  │        │          │        │元）        │警調閱監│            │
│  │        ├─────┼────┼──────┤視器錄影│            │
│  │        │桃園縣大園│ 董浚廷 │徒手竊取董浚│畫面，循│            │
│  │        │鄉○○路16│        │廷所有之熱水│線於同年│            │
│  │        │巷5 弄2 號│        │器1 只得手（│月20日查│            │
│  │        │之董浚廷住│        │價值約6 千元│獲，始悉│            │
│  │        │宅後面    │        │）          │前情    │            │
│  │        ├─────┼────┼──────┼────┤            │
│  │        │桃園縣大園│綠隆公司│於竊得前開熱│嗣經臺灣│            │
│  │        │鄉○○路1 │、許垂衍│水器2 只後，│桃園地方│            │
│  │        │段223 號之│        │即將該熱水器│法院檢察│            │
│  │        │綠隆資源再│        │2 只持往綠隆│署檢察官│            │
│  │        │利用有限公│        │公司，並冒用│於偵辦上│            │
│  │        │司（原名東│        │「許垂衍」名│揭竊盜犯│            │
│  │        │蔚資源回收│        │義，將之出售│行中查悉│            │
│  │        │場，下稱綠│        │予綠隆公司，│上情    │            │
│  │        │隆公司）  │        │並於綠隆公司│        │            │
│  │        │          │        │司之「回收物│        │            │
│  │        │          │        │買賣登記簿」│        │            │
│  │        │          │        │之交貨人姓名│        │            │
│  │        │          │        │/ 公司欄內偽│        │            │
│  │        │          │        │造「許垂衍」│        │            │
│  │        │          │        │之署押後，將│        │            │
│  │        │          │        │該偽造之私文│        │            │
│  │        │          │        │書交付予綠隆│        │            │
│  │        │          │        │公司之會計蔡│        │            │
│  │        │          │        │美惠以為行使│        │            │
│  │        │          │        │，足以生損害│        │            │
│  │        │          │        │於許垂衍本人│        │            │
│  │        │          │        │及「綠隆公司│        │            │
│  │        │          │        │」對於回收物│        │            │
│  │        │          │        │買賣管理之正│        │            │
│  │        │          │        │確性        │        │            │
├─┼────┼─────┼────┼──────┼────┼──────┤
│4 │100 年7 │桃園縣大園│ 彭德港 │向真實姓名年│嗣於同日│     無     │
│  │月31日7 │鄉○○路附│        │籍不詳、綽號│8 時55分│            │
│  │時30分許│近之廟口  │        │「阿宏」之成│許，其騎│            │
│  │        │          │        │年男子收受彭│乘該機車│            │
│  │        │          │        │德港所有，於│行經桃園│            │
│  │        │          │        │100 年7 月14│縣觀音鄉│            │
│  │        │          │        │日10時許，在│建國路與│            │
│  │        │          │        │桃園縣平鎮市○○○街口│            │
│  │        │          │        │廣泰路201 巷│前，為警│            │
│  │        │          │        │28弄41之5 號│攔檢盤查│            │
│  │        │          │        │前失竊之車牌│查獲，乃│            │
│  │        │          │        │號碼IUK-391 │悉上情  │            │
│  │        │          │        │號重型機車  │        │            │
├─┼────┼─────┼────┼──────┼────┼──────┤
│5 │100 年7 │桃園縣大園│   無   │以針筒注射施│於100 年│     無     │
│  │月30日22│鄉○○○路│        │打之方式，施│7 月31日│            │
│  │時許    │17巷12號之│        │用第一級毒品│，因其另│            │
│  │        │住處      │        │海洛因1 次  │涉竊盜犯│            │
│  │        │          │        │            │行且為列│            │
│  │        │          │        │            │管之毒品│            │
│  │        │          │        │            │治安顧慮│            │
│  │        │          │        │            │人口，為│            │
│  │        │          │        │            │警通知至│            │
│  │        │          │        │            │桃園縣政│            │
│  │        │          │        │            │府警察局│            │
│  │        │          │        │            │大園分局│            │
│  │        │          │        │            │草漯派出│            │
│  │        │          │        │            │所到案說│            │
│  │        │          │        │            │明，並經│            │
│  │        │          │        │            │同意採集│            │
│  │        │          │        │            │其尿液送│            │
│  │        │          │        │            │驗後，呈│            │
│  │        │          │        │            │嗎啡陽性│            │
│  │        │          │        │            │反應，始│            │
│  │        │          │        │            │知前情  │            │
├─┼────┼─────┼────┼──────┼────┼──────┤
│6 │100 年8 │桃園縣大園│   無   │分別以針筒注│於100 年│     無     │
│  │月10日6 │鄉○○○路│        │射施打、玻璃│8 月10日│            │
│  │時許    │17巷12號之│        │球吸食器燒烤│7 時30分│            │
│  │        │住處      │        │吸食煙霧之方│許，因其│            │
│  │        │          │        │式，施用第一│另涉竊盜│            │
│  │        │          │        │級毒品海洛因│犯行，為│            │
│  │        │          │        │、第二級毒品│警在其前│            │
│  │        │          │        │甲基安非他命│揭住所查│            │
│  │        │          │        │各1 次      │獲，且經│            │
│  │        │          │        │            │同意採集│            │
│  │        │          │        │            │其尿液送│            │
│  │        │          │        │            │驗後，呈│            │
│  │        │          │        │            │嗎啡及甲│            │
│  │        │          │        │            │基安非他│            │
│  │        │          │        │            │命陽性反│            │
│  │        │          │        │            │應，乃知│            │
│  │        │          │        │            │上情    │            │
├─┼────┼─────┼────┼──────┼────┼──────┤
│7 │100 年8 │桃園縣大園│   無   │分別以針筒注│於100 年│其所有而供己│
│  │月21日16│鄉○○○路│        │射施打、玻璃│8 月21日│施用之第二級│
│  │時40許前│17巷12號之│        │球吸食器燒烤│16時40分│毒品甲基安非│
│  │某時    │住處      │        │吸食煙霧之方│許，在桃│他命14包（驗│
│  │        │          │        │式，施用第一│園縣大園│前毛重合計11│
│  │        │          │        │級毒品海洛因│鄉民生南│.9公克，因鑑│
│  │        │          │        │、第二級毒品│路與中華│驗使用費失0.│
│  │        │          │        │甲基安非他命│路口前，│04公克，驗餘│
│  │        │          │        │各1 次      │因其騎乘│毛重合計11.8│
│  │        │          │        │            │車牌號碼│6 公克，含與│
│  │        │          │        │            │QE5-655 │毒品無法析離│
│  │        │          │        │            │號輕型機│之包裝袋14個│
│  │        │          │        │            │車違規，│）、其所有而│
│  │        │          │        │            │而為警攔│供其施用第一│
│  │        │          │        │            │檢盤查查│級毒品犯行所│
│  │        │          │        │            │獲，且經│用之注射針筒│
│  │        │          │        │            │同意採集│4 支及其所有│
│  │        │          │        │            │其尿液送│而供其施用第│
│  │        │          │        │            │驗後，呈│二級毒品犯行│
│  │        │          │        │            │嗎啡及甲│所用之玻璃球│
│  │        │          │        │            │基安非他│吸食器1 組、│
│  │        │          │        │            │命陽性反│電子磅秤1 臺│
│  │        │          │        │            │應，始知│、分裝袋26個│
│  │        │          │        │            │上情    │            │
├─┼────┼─────┼────┼──────┼────┼──────┤
│8 │100 年8 │桃園縣大園│ 張淑惠 │見張淑惠所有│嗣經張淑│     無     │
│  │月9 日5 │鄉○○○路│        │車牌號碼IAA-│惠於同日│            │
│  │時55分許│158 巷8 號│        │989 號普通重│報警處理│            │
│  │至6 時許│斜對面    │        │型機車停放該│，為警調│            │
│  │        │          │        │處，且機車鑰│閱監視器│            │
│  │        │          │        │匙未隨手取下│錄影畫面│            │
│  │        │          │        │，即徒手發動│，循線於│            │
│  │        │          │        │電門竊取上揭│同年月10│            │
│  │        │          │        │機車得手（價│日查獲，│            │
│  │        │          │        │值約3 千元）│乃知前情│            │
└─┴────┴─────┴────┴──────┴────┴──────┘